臺灣臺中地方法院民事判決
 110年度中小字第3114號
原      告  羅俊彥  
被      告  邱義雄  
上列當事人間請求損害賠償事件，本院於民國110年10月4日言詞
辯論終結，判決如下：
    主     文
原告之訴駁回。
訴訟費用新臺幣壹仟元，由原告負擔。
    事實及理由
一、原告主張：被告於民國109年12月5日晚上11時5分許，酒後
    前往原告位於臺中市○○區○○路0段000號之1住處(下稱系爭房
    屋），未經原告同意，擅自進入系爭房屋內，經原告將被告
    推出門外後，被告又踢踹系爭房屋大門，致大門變形故障，
    原告因此支出修繕費，且因此受到驚嚇，焦慮症病情加重受
    有損害，爰依侵權行為之法律關係提起本訴，請求被告賠償
    修繕費新臺幣（下同）3萬元及精神慰撫金3萬元，並聲明：
    被告應給付原告6萬元，及自起訴狀繕本送達翌日起至清償
    日止，按週年利率百分之5計算之利息。
二、被告則以：系爭房屋大門並未因被告踢踹而受損等語，資為
    抗辯，並聲明：原告之訴駁回。
三、本院之判斷：
　㈠原告主張被告於前開時地踢踹系爭房屋大門之事實，為被告
    所不爭執，本院自得採為判決之基礎。至原告主張系爭房屋
    大門受損及原告因此受有非財產上損害乙節，則為被告所否
    認，是本件爭點厥為：1.系爭房屋大門是否因被告踢踹而變
    形致原告受有損害？2.原告是否因被告踢踹行為受有非財產
    上之損害？
　1.因故意或過失，不法侵害他人之權利者，負損害賠償責任。
    民法第184條第1項前段定有明文。另當事人主張有利於己之
    事實者，就其事實有舉證之責任。民事訴訟法第277條前段
    定有明文。是按損害賠償之債，以實際上受有損害為成立要
    件，倘無損害，即不發生賠償問題，至損害之發生則應有主
    張損害存在之原告為舉證之責；查，原告固主張系爭房屋大
    門受有損害，然依原告所提照片及估價單，僅能證明系爭房
    屋大門現況斑駁，無從作為被告行為前後之比較，佐以，原
    告於本院審理時自承：系爭房屋大門之前被五樓鄰居踹過，
    這次又被被告踹，毀損的更嚴重等語（本案卷第41頁），則
    毀損部位為何，是否為被告所造成，尚屬未明，再參以證人
    許琇怡於本院審理時證稱：與兩造為同大樓住戶，我住4樓
    ，原告住2樓、被告住1樓，因為大樓沒有電梯，每天回家都
    會經過系爭房屋，109年12月5日晚上回家看到被告站在系爭
    房屋門口，沒有看到爭執及踹門的過程，系爭房屋大門看起
    來沒有什麼不同等語（本院卷第42頁），亦難認系爭房屋大
    門於被告行為前後有何遭毀損之情事，此外，原告並未再舉
    證以佐其說，則原告主張：系爭房屋遭被告踢踹後變形毀損
    ，尚屬不能證明，而非可採。
　2.次按不法侵害他人之身體、健康、名譽、自由、信用、隱私
    、貞操，或不法侵害其他人格法益而情節重大者，被害人雖
    非財產上之損害，亦得請求賠償相當之金額。民法第195條
    第1項前段定有明文。本件原告主張因被告踢踹系爭房屋大
    門，原告因而有精神上之損害，請求精神慰撫金3萬元等語
    。然查，被告所侵害者，係系爭房屋大門（即財產權），然
    財產權要非民法第195條第1項所指之人格權或人格法益，從
    而，原告請求被告賠償原告精神慰撫金，自非有據。至原告
    又主張因被告踢踹系爭房屋大門致原告焦慮症加劇等語，然
    此部分原告則未舉證以佐其說，從而，揆諸上開說明，原告
    此部分主張仍屬無據，而非可採。
　3.綜上，原告就系爭房屋大門因被告踢踹而變形及原告因此受
    有健康上損害等情，舉證尚有未足，原告請求被告賠償其損
    害，為無理由，應予駁回。
四、訴訟費用負擔之依據：民事訴訟法第78條。
中　　華　　民　　國　　110 　年　　10　　月　　27　　日
                  臺灣臺中地方法院臺中簡易庭
                                  法　官  陳航代
以上為正本，係照原本作成。
如不服本判決，應於送達後20日內，以判決違背法令為理由，向
本院提出上訴狀並表明上訴理由（上訴理由應表明一、原判決所
違背之法令及其具體內容；二、依訴訟資料可認為原判決有違背
法令之具體事實），如於本判決宣示後送達前提起上訴者，應於
判決送達後20日內補提上訴理由書（須附繕本）。 
中　　華　　民　　國　　110 　年　　11　　月　　1 　　日
                                  書記官  廖鳳美